# 无偿划拨资产的入账价值问题请教陈版主

提问人：homeli 时间：2012-06-22 14:34:22
国有投资公司A企业改制，国资委成立企业B，投入注册资金 1000 万，并将A企业名下某商业大厦、 28 套房产以及10%的国有股权无偿划拨至B公司，同时要求B承担以下责任： 1 、A公司改制企业员工的剥离安置费， 2 、所属的商业大厦必须租赁给A公司 20 年，前五年免租，后 15 年的租赁额等于商业大厦 20 年保值数； 3 、逐渐减持10%国有股权，使国有股权逐步退出。请问，B公司取得商业大厦和 28 套房产的入账价值如何确定，10%股权入账价值如何确定？

回答人：chenyiwei
B公司取得这些资产的入账价值确定原则还是按照一般的接受投入资产的初始计量原则确认。但同时应就应承担的A公司改制企业员工的剥离安置费的折现值、 20 年长期租赁合同的潜在亏损等确认预计负债，相当于减少了所确认的因股东投入增加的净资产。

提问人：呼叫帮助 时间：2012-06-23 16:19:37
回复 chenyiwei 的帖子
我理解是否准确？
企业国有产权无偿划转管理暂行办法 第十九条 下列无偿划转事项，依据中介机构出具的被划转企业上一年度（或最近一次）的审计报告或经国资监管机构批准的清产核资结果，直接进行账务调整，并按规定办理产权登记等手续。 (一)由政府决定的所出资企业国有产权无偿划转本级国资监管机构其他所出资企业的； 我认为A（国有独资企业）的房产是由国资委决定自原B（改制前为国有独资企业）无偿划转到A名下的，符合《企业国有产权无偿划转管理暂行办法》第 19 条第 1 款的规定，其房产入账价值应当以企业上一年度（或最近一次）的审计报告或经国资监管机构（即国资委）批准的清产核资结果直接进行账务处理。 2 、国有企业清产核资办法第八条 符合下列情形之一，需要进行清产核资的，由企业提出申请，报同级国有资产监督管理机构批准: 　　（一）企业分立、合并、重组、改制、撤销等经济行为涉及资产或产权结构重大变动情况的； 原B由国有独资企业改制为由多家企业控股的股份制企业，符合《国有资产清产核资办法》的第八条第一款规定，可以由企业申请，由国资委批准进行清产核资审计。 第十一条 价值重估是对企业账面价值和实际价值背离较大的主要固定资产和流动资产按照国家规定方法、标准进行重新估价。 企业在以前清产核资中已经进行资产价值重估或者因特定经济行为需要已经进行资产评估的，可以不再进行价值重估。

回答人：chenyiwei
这应该主要是相关的国资管理方面的规定，但会计方面的处理，更多地考虑会计准则的要求。